臺灣新竹地方法院刑事裁定             100年度聲再字第13號
再審聲請人
即受判決人  吳志宏
上列再審聲請人即受判決人因家庭暴力防治法案件，對於本院99
年度簡上字第155 號，中華民國99年12月22日第二審確定判決（
聲請簡易判決處刑案號：臺灣新竹地方法院檢察署99年度偵字第
3303號），聲請再審，本院裁定如下：
    主  文
再審之聲請駁回。
    理  由
一、聲請再審意旨略以：本件判決文游惠珍不知何人撥打電話，
    以至心生不安，調取通聯記錄向警察報案告騷擾，惟再審聲
    請人取證游惠珍住家電話有顯示來電號碼、當日通聯中
    間民國99年1 月31日下午3 時40分47秒證人游惠珍傳簡訊予
    再審聲請人（直接與證人游惠珍聯絡），這兩項證據都顯示
    游惠珍知道住家電話是再審聲請人撥打，為何卻說不知道，
    故游惠珍係說謊。又本件法官以再審聲請人曾說「游惠珍私
    德有問題」等對游惠珍敵視之話語，益證其係因懷恨游惠珍
    ，而故意以此方式騷擾游惠珍之犯意甚明，然再審聲請人說
    明，夫妻一方不忠，起初一段時間不對話，不見面是一種基
    於本能反應，自然表現，法官怎會無法體會上情，再者，再
    審聲請人也提出證據，游惠珍加害於再審聲請人傷害罪、誣
    告罪、背信罪、遺棄罪，這四項罪名足以判刑卻沒提告，又
    怎會以電話通聯騷擾。再同件再審聲請人提出照片證據98年
    12月19日星期六晚上7 時30分拍攝，照片中證人游惠珍與人
    糾紛，和護花使者男朋友（有家室之新竹市交通隊孔小隊長
    ）出面談判，對方人沒出現，再審聲請人被通知現場拍照存
    證，孔小隊長為何星期六晚上沒陪家人吃飯，卻陪游惠珍晚
    餐及談判，兩人關係匪淺，再審聲請人懷疑整件事被設阱陷
    害，而法官卻本案中隻字不提，本件判決之公平公正在哪裡
    ？請最後事實再審法官明察秋毫，還再審聲請人公道，感激
    不盡等語。
二、按法院認為聲請再審之程序違背規定者，應以裁定駁回之，
    刑事訴訟法第433 條定有明文；又再審之聲請，經法院認為
    無再審理由而以裁定駁回後，不得更以同一原因聲請再審，
    刑事訴訟法第434 條第2 項亦有明文。而所謂「同一原因」
    者，係指同一事實之原因而言（最高法院24年度民刑庭總會
    決議參照）。
三、經查，本件再審聲請人即受判決人吳志宏前曾提出再審聲請
    ，其聲請意旨略以：「本件肇因於游惠珍不滿生活費太少及
    一星期為孩子煮5 頓晚餐，而向再審聲請人提出離婚，並於
    98年6 月19日藉故離家。之後，游惠珍在外與人發生糾紛，
    因而懷恨於再審聲請人，此有再審原證一照片1 張可資為證
    。嗣游惠珍另結交男朋友，而急欲脫離家庭，此亦有再審原
    證二相片1 張可資為憑。游惠珍因懷恨加急於離婚2 大因素
    ，乃設陷阱蒐集不利於再審聲請人證據，以再審聲請人違反
    家庭保護令提告，並向法院訴請離婚。此由游惠珍於第二審
    法院審理時稱：『（一天撥打79通電話，你當時感受如何？
    ）很無奈、很煩、很生氣。』『（既然你不知道撥電話是何
    人，為何知道到警察局報案？）因為我有去調通聯紀錄出來
    後才報案。』惟查：住家電話有顯示號碼功能，另當日79通
    電話通聯中間即下午3 時40分47秒，再審聲請人有傳簡訊給
    游惠珍『有事與她連絡』，她早知道住家電話是再審聲請人
    所撥打要找小孩講話，為何不轉給小孩，甚至禁止接聽，讓
    再審聲請人不知不覺踏入陷阱，關心孩子通聯竟成控訴違反
    家暴令證據，再審聲請人實屬冤枉。游惠珍於96年4 月中對
    再審聲請人傷害罪、98年度家護字第412 號誣告罪、99年度
    簡字第75號背信罪、99年3 月10日住院遺棄罪，再審聲請人
    於96年6 月至99年3 月期間對上開罪名，全未提告，長時間
    堅持寬恕待之，既是原諒對方，又怎會以79通小動作行使騷
    擾、看待連串罪名相比之下，寬恕和騷擾，何者為真、何者
    為假，一目瞭然，為此特提出新證據即前開照片2 張，聲請
    再審云云。」，經本院以100 年度聲再字第3 號裁定認：「
    依刑事聲請再審狀聲請人所提出之新證據2 張照片，其中1
    張內容為再審聲請人所指稱：游惠珍於98年12月19日與其男
    友及其友人聚餐照片，然細觀該張照片，再審聲請人於99年
    10月5 日第二審法院準備程序中，即已提出，並表示該張照
    片係一位林先生打電話給再審聲請人，表示游惠珍在那邊，
    叫再審聲請人過去拍攝，此有本院調閱本院99年度簡上字第
    155 號卷核閱屬實，有準備程序筆錄、照片1 張（見本院99
    簡上155 號卷第27頁、第30頁）在卷可憑，足見再審聲請人
    指稱之新證據早已發現並存在，且提出法院予以審酌，依前
    揭說明，該項證據並不符合『嶄新性』特質。另1 張照片為
    行動電話簡訊之翻拍照片，該張照片內容為再審聲請人指稱
    游惠珍於98年6 月19日離家後在外與人發生糾紛，懷恨於再
    審聲請人之照片，經細閱該通簡訊傳訊時間為：『1 :59 09
    年11月20日』即98年11月20日、內容為：『保歉，你需要孩
    子帶身邊；拜你之賜，林泳丞不斷騷擾亂從：惠珍美眉』就
    證據本身形式上觀察，該封簡訊應係由游惠珍所使用之行動
    電話傳送出去，就文義觀之，雖係指責他人言語，實無從認
    定與再審聲請人前開違反保護令犯行，有何關聯性，尚不足
    以動搖原確定判決。且前開證據是否符合『嶄新性』特質，
    亦未據再審聲請人提出相關事證說明，實難認以前開證據亦
    已符合再審之要件。其餘刑事聲請再審狀上所載內容，核均
    非就本件上開刑事有罪判決書有何得聲請再審所提出之事由
    。」等語，而認定無再審理由，駁回再審之聲請在案，有上
    開裁定可稽。再審聲請人復以同一理由聲請再審，依刑事訴
    訟法第433 條、第434 條第2 項規定，聲請再審之程序違背
    規定，應予駁回。
四、末按不得上訴於第三審法院之案件，其第二審法院所為裁定
    ，不得抗告，刑事訴訟法第405 條定有明文。是以對第二審
    法院所為裁定得否抗告，端視該案件是否為得上訴於第三審
    法院而定（最高法院92年度臺抗字第60號裁定意旨參照）。
    此所稱裁定，包含再審之裁定在內（最高法院民國25年4 月
    28日決議意旨參照）。又對於簡易判決有不服者，上訴於管
    轄之第二審地方法院合議庭，準用第三編第一章及第二章除
    第361 條以外之規定；對於適用簡易程序案件所為裁定有不
    服者，得抗告於管轄之第二審地方法院合議庭，並準用第四
    編之規定。刑事訴訟法第455 條之1 第3 項至第5 項分別定
    有明文。從而，對於簡易判決提起第二審上訴，經管轄第二
    審之地方法院合議庭為第二審判決者，因第三編第三章有關
    第三審規定，不在刑事訴訟法第455 條之1 第3 項所定準用
    範圍內，即不得對上述簡易案件第二審判決提起第三審上訴
    ，則對於該管第二審地方法院合議庭所為之裁定，亦不得提
    起抗告。經查，本件再審聲請人所犯家庭暴力防治法案件，
    經第一審法院以簡易判決處刑後，再審聲請人不服提起上訴
    ，復經本院管轄第二審之合議庭判決駁回上訴，再審聲請人
    於第二審判決確定後，又依刑事訴訟法第426 條第1 項，向
    判決之原審法院即本院管轄第二審之合議庭聲請再審，本裁
    定即屬第二審法院所為裁定，依刑事訴訟法第405 條規定，
    對於本裁定不得抗告，附此敘明。
五、依刑事訴訟法第433 條、第434 第2 項，裁定如主文。
中    華    民    國   100    年    9     月    20    日
                  刑事第六庭 審判長法  官 馮俊郎
                                   法  官 蔡欣怡
                                   法  官 王子謙
以上正本證明與原本無異。
本裁定不得抗告。
中    華    民    國   100    年    9     月    20    日
                                   書記官 李佩玲